da: Cabasa-konstruktionstype: Justerbar kædestramning; Friktion (ikke-kæde); Metalkrop; Mini/kompakt; Plastik-/kompositkrop; Traditionel træ (cylinder); Andet
zh-TW: 鐵沙鈴結構類型: 可調式鍊條張力; 摩擦式 (非鍊條); 金屬琴身; 迷你/小巧; 塑膠/複合材質琴身; 傳統木製 (圓筒); 其他
nl: Type casabaconstructie: Verstelbare kettingspanning; Wrijvingsstijl (zonder ketting); Metalen behuizing; Mini/compact; Kunststof/composiet behuizing; Traditioneel hout (cilinder); Overig
cs: Typ konstrukce Cabasa: Nastavitelné napnutí řetízku; Třecí styl (bez řetízku); Kovové tělo; Mini/kompaktní; Plastové/kompozitní tělo; Tradiční dřevěná (válec); Jiná
es: Tipo de construcción de la cabasa: Tensión de cadena ajustable; Estilo de fricción (sin cadena); Cuerpo de metal; Mini/compacto; Cuerpo de plástico/compuesto; Madera tradicional (cilindro); Otro
pl: Typ konstrukcji cabasy: Regulowany naciąg łańcucha; Cierny (bez łańcucha); Metalowy korpus; Mini/kompaktowy; Plastikowy/kompozytowy korpus; Tradycyjny drewniany (cylinder); Inne
ru: Тип конструкции кабасы: Регулируемое натяжение цепи; Фрикционная (без цепи); Металлический корпус; Мини / компактная; Пластиковый / композитный корпус; Традиционная деревянная (цилиндр); Другое
bg-BG: Тип конструкция на кабаса: Регулируемо обтягане на веригата; Тип триене (без верига); Метален корпус; Мини/компактен; Пластмасов/композитен корпус; Традиционен дървен (цилиндър); Други
nb: Cabasa-konstruksjonstype: Justerbar kjedestramming; Friksjonstype (uten kjede); Metallkropp; Mini/kompakt; Plast-/komposittkropp; Tradisjonell tre (sylinder); Annet
ja: カバサ構造タイプ: テンション調整可能チェーン; 摩擦式 (チェーンなし); メタルボディ; ミニ/コンパクト; プラスチック/コンポジットボディ; 伝統的木製 (円柱); その他
pt-PT: Tipo de construção cabasa: Tensão de corrente ajustável; Estilo fricção (sem corrente); Corpo de metal; Mini/compacto; Corpo de plástico/compósito; Madeira tradicional (cilindro); Outro
tr: Cabasa gövde yapısı: Ayarlanabilir zincir gerginliği; Sürtünme stili (zincirsiz); Metal gövde; Mini/kompakt; Plastik/kompozit gövde; Geleneksel ahşap (silindir); Diğer
el: Τύπος κατασκευής cabasa: Ρυθμιζόμενη τάση αλυσίδας; Στιλ τριβής (χωρίς αλυσίδα); Μεταλλικό σώμα; Μίνι/Συμπαγές; Πλαστικό/Σύνθετο σώμα; Παραδοσιακό ξύλινο (κύλινδρος); Άλλο
sl-SI: Vrsta konstrukcije cabase: Prilagodljiva napetost verige; Torni slog (brez verige); Kovinsko ohišje; Mini/kompaktno; Plastično/kompozitno ohišje; Tradicionalno leseno (valj); Drugo
pt-BR: Tipo de construção de cabasa: Tensão de corrente ajustável; Estilo fricção (sem corrente); Corpo de metal; Mini/compacto; Corpo de plástico/material compósito; Tradicional de madeira (cilindro); Outro
ko: 카바사 구조 유형: 조정 가능한 체인 장력; 마찰형(논체인); 금속 바디; 미니/컴팩트; 플라스틱/복합 바디; 전통 목재(원통형); 기타
lt-LT: Kabasos konstrukcijos tipas: Reguliuojamas grandinės įtempimas; Frikcinis (be grandinės); Metalinis korpusas; Mini / kompaktiškas; Plastikinis / kompozitinis korpusas; Tradicinis medinis (cilindras); Kita
vi: Kiểu cấu tạo nhạc cụ Cabasa: Lực căng xích có thể điều chỉnh; Kiểu ma sát (không dùng xích); Thân kim loại; Mini/nhỏ gọn; Thân nhựa/composite; Gỗ truyền thống (hình trụ); Khác
sk-SK: Typ konštrukcie cabasy: Nastaviteľné napnutie retiazky; Trecí (bez retiazky); Kovové telo; Mini/kompaktné; Plastové/kompozitné telo; Tradičný drevený valec; Iné
zh-CN: 卡巴萨结构类型: 可调链条张力; 摩擦式（非链条）; 金属琴身; 迷你/紧凑型; 塑料/复合材料琴身; 传统木制（圆柱形）; 其他
fi: Cabasan rakennetyyppi: Säädettävä ketjun kireys; Kitkatyyppinen (ei-ketju); Metallirunko; Mini/kompakti; Muovi-/komposiittirunko; Perinteinen puinen (sylinteri); Muu
th: ประเภทโครงสร้างของคาบาซา: ปรับความตึงโซ่ได้; แบบเสียดสี (ไม่มีโซ่); โครงโลหะ; ขนาดมินิ/กะทัดรัด; โครงพลาสติก/คอมโพสิต; ไม้แบบดั้งเดิม (ทรงกระบอก); อื่นๆ
hr-HR: Vrsta izrade cabase: Prilagodljiva napetost lanca; Na trenje (bez lanca); Metalno tijelo; Mini/kompaktno; Plastično/kompozitno tijelo; Tradicionalno drveno (cilindar); Ostalo
de: Cabasa-Konstruktionstyp: Einstellbare Kettenspannung; Reibungsstil (ohne Kette); Metallkorpus; Mini/Kompakt; Kunststoff-/Verbundstoffkorpus; Traditionell Holz (Zylinder); Sonstige
sv: Typ av cabasakonstruktion: Justerbar kedjespänning; Friktionsstil (utan kedja); Metallkropp; Mini/kompakt; Plast-/kompositkropp; Traditionell i trä (cylinder); Övrigt
en: Cabasa construction type: Adjustable chain tension; Friction-style (non-chain); Metal body; Mini/compact; Plastic/composite body; Traditional wooden (cylinder); Other
it: Tipo di costruzione del cabasa: Tensione della catena regolabile; A frizione (senza catena); Corpo in metallo; Mini/compatto; Corpo in plastica/composito; In legno tradizionale (cilindrico); Altro
fr: Type de construction Cabasa: Tension de chaîne réglable; Style à friction (sans chaîne); Corps en métal; Mini/compact; Corps en plastique/composite; Traditionnel en bois (cylindre); Autre
hu: Kabasa szerkezeti típusa: Állítható láncfeszesség; Súrlódó stílusú (nem láncos); Fémtest; Mini/kompakt; Műanyag/kompozit test; Hagyományos fa (henger); Egyéb
ro-RO: Tipul de construcție al cabasei: Tensiune ajustabilă a lanțului; Stil fricțiune (fără lanț); Corp metalic; Mini/compactă; Corp din plastic/compozit; Tradițională din lemn (cilindru); Altele